# 关于政府补助收入确认时点的问题

提问人：regwy 时间：2014-12-14 13:25:06
企业在 2013 年 2 月收到文件，政府承诺补偿 2000 万，但在 2013 年未以应收金额确认营业外收入而在 2014 年确认了应收款和营业外收入，是否合适？应该在 2014 年调整以前年度损益还是在实际收到补助款时在确认营业外收入呢？

回答人：chenyiwei
http://bbs.esnai.com/forum.php?m ... 040&pid=7437860